臺灣橋頭地方法院民事判決
111年度橋小字第686號
原      告  洪士偉  
被      告  郭安可即郭軒豪




上列當事人間請求損害賠償事件，本院於民國111年9月14日言詞
辯論終結，判決如下：
    主  文
一、被告應給付原告新臺幣1萬2,000元，及自民國110年5月5日
    起至清償日止，按年息5%計算之利息。
二、本判決第一項得假執行；但被告如以新臺幣1萬2,000元為原
    告供擔保，得免為假執行。 
    事實及理由
一、原告主張：被告於民國110年1月3日上午8時30分許，向原告
    佯稱其須賠償位於高雄市○○區○○○路00號之歐遊汽車旅館，
    要求原告先行墊付費用新臺幣（下同）1萬元，並將於原告
    搭載其返回位於屏東縣○○鄉○○路0號住處時，連同墊付費用1
    萬元及約定車資2,000元一併給付原告云云，致原告陷於錯
    誤，而於110年1月3日上午11時49分許在歐遊汽車旅館交付1
    萬元與被告，並於同日中午12時28分許，搭載被告返回屏東
    縣○○鄉○○路0號住處，詎被告下車後即避不見面，因而詐得
    相當於車資2,000元之載運服務利益。爰依侵權行為法律關
    係，請求被告賠償1萬2,000元等語。並聲明：被告應給付原
    告1萬2,000元，及自起訴狀繕本送達翌日起至清償日止，按
    年息5%計算之利息。
二、被告則以：原告給我的1萬元都是假鈔，我有去便利商店存
    款存不進去，我只願意賠償跳表價計算之車資800元，系爭
    刑案審理中我不想花時間處理才認罪等語，資為抗辯。並聲
    明：原告之訴駁回。 
三、兩造不爭執之事項：
　 ㈠被告於110年1月3日上午8時30分許，向原告佯稱其須賠償位
     於高雄市○○區○○○路00號之歐遊汽車旅館，要求原告先行墊
     付費用1萬元，並將於原告搭載其返回位於屏東縣○○鄉○○路
     0號住處時，連同墊付費用1萬元及車資一併給付原告云云
     ，致原告陷於錯誤，而於110年1月3日上午11時49分許在歐
     遊汽車旅館交付現金與被告，並於同日中午12時28分許，
     搭載被告返回屏東縣○○鄉○○路0號住處，詎被告下車後即避
     不見面，因而詐得相當於車資之載運服務利益。
  ㈡被告因前項犯行，經本院刑事庭以110年度訴字第89號判決認
    犯詐欺取財罪，處有期徒刑3月確定。（下稱系爭刑案）
四、本院之判斷：
　㈠按因故意或過失，不法侵害他人之權利者，負損害賠償責任
    。故意以背於善良風俗之方法，加損害於他人者亦同，民法
    第184條第1項定有明文。而所謂善良風俗，係指一般道德觀
    念而言，詐欺自堪謂係故意以背於善良風俗之方法加損害於
    他人。經查，原告主張之上開原因事實，核與其於系爭刑案
    偵查中之證述相符，並有原告於系爭刑案所提出之兩造Line
    聊天紀錄在卷可稽（見本院卷第153頁至第156頁、第163頁
    、第172頁至第178頁），且被告於系爭刑案審理中，就此等
    事實均不爭執且自白認罪（見本院卷第191頁、第194頁），
    被告上揭所為，乃故意以背於善良風俗之不法方法，侵害原
    告之意思自由，致原告受有交付代墊款1萬元及約定車資2,0
    00元之損害，從而，原告依民法第184條第1項後段規定，請
    求被告賠償其遭詐欺所受損害1萬2,000元，應屬有據。
　㈡被告雖於本院辯稱：原告給我的1萬元都是假鈔，我有去便利
    商店存款存不進去，我也沒有清點鈔票，故僅願意賠償跳表
    價計算之車資800元等語。然查，原告交付被告1萬元現金，
    及兩造約定之車資為2,000元之事實，有上揭兩造Line聊天
    紀錄可資為憑，被告前開所辯，顯為卸責之詞，不足採信。
五、綜上所述，原告依侵權行為法律關係，請求被告給付1萬2,0
    00元，及自起訴狀繕本送達翌日即110年5月5日起（見附民
    卷第11頁）至清償日止，按年息5%計算之利息，為有理由，
    應予准許。
六、本件係依小額程序為被告敗訴之判決，爰依民事訴訟法第43
    6條之20之規定，依職權宣告假執行；並依同法第436條之23
    準用第436條第2項，適用同法第392條第2項規定，依職權宣
    告被告如預供擔保，得免為假執行；另依同法第436條之19
    第1項規定，確定訴訟費用之負擔如主文第2項所示。
七、據上論結，原告之訴為有理由，判決如主文。 
中　　華　　民　　國　　111 　年　　9 　　月　　29　　日
          　　　　橋頭簡易庭  法      官  張立亭
以上正本係照原本作成。
如不服本判決，應於送達後20日內，向本院提出上訴狀並表明上
訴理由，如於本判決宣示後送達前提起上訴者，應於判決送達後
20日內補提上訴理由書（須附繕本）。
中　　華　　民　　國　　111 　年　　9 　　月　29　　日 
                               書　記　官  許雅瑩